【裁判字號】    97,抗,805
【裁判日期】    970723
【裁判案由】    聲請再審
【裁判全文】
臺灣高等法院臺中分院刑事裁定           97年度抗字第805號
抗  告  人
即聲請人    甲○○
上列抗告人因聲請再審案件，不服臺灣南投地方法院中華民國97
年6月26日裁定（97年度聲再字第4號）提起抗告，本院裁定如下
：
    主  文
抗告駁回。
    理  由
一、本件抗告意旨略以：96年3月26日晚10時30分許，弟婦即鄭
    朝元之妻吳俞臻入門就持掃把敲打鐵皮屋，並毀損牆上國畫
    ，自己將鐵捧打彎，掃把竹柄打傷自己的手，冤枉抗告人傷
    害，真是傷天害理的謊話。鄭朝元推抗告人撞及桌角，左肋
    胸受創，抗告人及時撥110求救，吳俞臻那時才來勸架。法
    官誤判，人非聖賢，就由老天爺來處罰誤判人員。從事暴力
    行為，何來觀架，請明察勿誤判，仔細思考，不要讓事實受
    到欺瞞云云。
二、按「有罪之判決確定後，有左列情形之一者，為受判決人之
    利益，得聲請再審︰(一)原判決所憑之證物已證明其為偽造或
    變造者。(二)原判決所憑之證言、鑑定或通譯已證明其為虛偽
    者。(三)受有罪判決之人，已證明其係被誣告者。(四)原判決所
    憑之通常法院或特別法院之裁判已經確定裁判變更者。(五)參
    與原判決或前審判決或判決前所行調查之法官，或參與偵查
    或起訴之檢察官，因該案件犯職務上之罪已經證明者，或因
    該案件違法失職已受懲戒處分，足以影響原判決者。(六)因發
    現確實之新證據，足認受有罪判決之人應受無罪、免訴、免
    刑或輕於原判決所認罪名之判決者。」又「不得上訴於第三
    審法院之案件，除前條規定外，其經第二審確定之有罪判決
    ，如就足生影響於判決之重要證據漏未審酌者，亦得為受判
    決人之利益，聲請再審。」刑事訴訟法第420條第1項、第42
    1條分別定有明文。
三、經查，原審裁定以該院97年度簡上字第1號判決，認定抗告
    人即甲○○於96年3月26日晚上10時30分許，在南投縣埔里
    鎮○○街241巷28號住處，與其弟鄭朝元發生爭執進而拉扯
    ，其弟婦即鄭朝元妻吳俞臻見狀上前勸阻，抗告人依當時情
    況應可預見以手猛力甩向吳俞臻身體，將使吳俞臻因重心不
    穩而跌倒或撞擊他物成傷，竟仍基於傷害之不確定故意，以
    右手甩向吳俞臻身體，使吳俞臻確實因此而於重心不穩跌倒
    之際，致右手撞擊不明物體，而受有右手食指挫傷瘀青併淺
    撕裂傷等之傷害。嗣經吳俞臻向南投縣政府警察局埔里分局
    提出告訴，並經證人鄭朝元證述詳實，且提出所受傷害之診
    斷證明書及現場照片等在卷可稽，抗告人涉犯傷害罪等情，
    已經原審法院事實審判決詳細說明，並就抗告人所辯不足採
    信予以指駁。抗告人以其於96年3月26日晚上10時30分許，
    於其住處觀賞電視節目，其弟鄭朝元即進入其住處，要聲請
    人開支票予伊，並怒推其肩膀，再將其推向沙發椅，使之左
    肋胸受傷，抗告人即以電話撥110向警求救，吳俞臻即持除
    蛛網之加長型掃把敲打鐵皮屋，並毀損牆上之國畫，其從未
    碰觸吳俞臻，吳俞臻稱抗告人傷害吳女係謊言，為免原確定
    判決造成冤案、誤判，聲請再審。抗告人所舉聲請再審之理
    由，核與上引刑事訴訟法所定各項再審聲請之事由無一相符
    ，認為無再審理由，依同法434條第1項，裁定駁回抗告人再
    審之聲請，於法並無不當。抗告人仍執上詞抗告，其抗告為
    無理由，應予駁回。
四、據上論結，應依刑事訴訟法第412條，裁定如主文。
中    華    民    國    97    年    7    月    23    日
            刑事第九庭  審判長法  官  陳  筱  珮
                              法  官  康  應  龍
                              法  官  趙  春  碧
上列正本證明與原本無異。
不得抗告。
                              書記官  蘇  昭  文
中    華    民    國    97    年    7     月    24    日


司法院資訊處製作；財團法人民間司法改革基金會備份。
